【裁判字號】    95,訴,2546
【裁判日期】    951229
【裁判案由】    毒品危害防制條例
【裁判全文】
臺灣桃園地方法院刑事判決              95年度訴字第2546號
公  訴  人  臺灣桃園地方法院檢察署檢察官
被      告  甲○○
上列被告因違反毒品危害防制條例案件，經檢察官提起公訴（95
年度毒偵字第4974號），被告於本院準備程序進行中，就被訴事
實為有罪之陳述，經本院告知簡式審判程序意旨，並聽取公訴人
及被告之意見後，本院合議庭裁定由受命法官獨任依簡式審判程
序審理，並判決如下：
    主  文
甲○○施用第一級毒品，累犯，處有期徒刑拾月。
    事  實
一、甲○○前於民國91年間，因違反毒品危害防制條例案件，經
    本院於91年11月20日，以91年度壢簡字第932 號判處有期徒
    刑4 月，如易科罰金，以300 元折算1 日，於92年1 月12日
    確定，並於93年1 月15日縮刑期滿執行完畢；復於92年間，
    因竊盜案件，經本院於92年12月24日，以92年度壢簡字第17
    97號判處有期徒刑5 月，如易科罰金，以300 元折算1 日，
    於93年7 月7 日確定，並於94年4 月21日縮刑期滿執行完畢
    。其又曾因施用毒品案件，經本院於89年4 月12日，以89年
    度毒聲字第2673號裁定送觀察勒戒後，認有繼續施用毒品之
    傾向，再經臺灣桃園地方法院檢察署檢察官聲請本院於89年
    5 月6 日，以89年度毒聲字第3131號裁定送強制戒治，嗣於
    89年10月20日，經本院以89年毒聲字第6617號裁定停止戒治
    並付保護管束，於89年11月7 日因停止戒治出所，而於90年
    5 月5 日經戒治期滿執行完畢；後再因施用毒品案件，經本
    院於91年4 月26日，以91年度毒聲字第1089號裁定送強制戒
    治，嗣於92年2 月27日，經本院以92年毒聲字第600 號裁定
    停止戒治並付保護管束，於92年3 月19日因停止戒治出所，
    而於92年7 月1 日經戒治期滿執行完畢。詎其仍未戒除毒癮
    ，竟基於施用第一級毒品之犯意，於95年9 月11日下午2時
    50分許，在桃園縣龍潭鄉上林村溝東85號前農田產業道路旁
    ，以使用其所有注射針筒（未扣案）注射之方式，施用第一
    級毒品海洛因。嗣於95年9 月11日下午3 時許，為警在上處
    產業道路上查獲。
二、案經桃園縣政府警察局中壢分局報告臺灣桃園地方法院檢察
    署檢察官偵查起訴。
    理  由
一、程序部分：本件被告甲○○所犯係死刑、無期徒刑或最輕本
    刑為三年以上有期徒刑以外之罪，亦非屬臺灣高等法院管轄
    第一審之案件，其於準備程序中就被訴事實為有罪之陳述，
    經本院告知簡式審判程序之旨，並聽取當事人意見後，經本
    院合議庭依刑事訴訟法第273 條之1 第1 項規定裁定由受命
    法官獨任進行簡式審判程序，合先敘明。
二、訊據被告甲○○對於上揭時、地，其施用第一級毒品海洛因
    之事實坦承不諱，又經將被告於95年9 月11日下午4 時30分
    許為警所採集之尿液送驗結果，亦呈鴉片類陽性反應，有桃
    園縣政府警察局中壢分局被採尿人姓名編號對照表、台灣檢
    驗科技股份有限公司於95年10月9 日出具之濫用藥物尿液檢
    驗報告各1 紙附卷可稽，是認被告上開任意性自白，核與事
    實相符，堪以採信。綜上，本件事證明確，被告上揭犯行足
    可認定，應依法論科。
三、核被告甲○○所為，係犯毒品危害防制條例第10條第1 項之
    施用第一級毒品罪。被告非法持有第一級毒品海洛因，進而
    施用，其持有之低度行為應被施用之高度行為所吸收，不另
    論其非法持有第一級毒品之罪。查被告前有如事實欄所載之
    犯罪科刑執行情形，有刑案資料查註紀錄表、臺灣高等法院
    被告前案紀錄表各1 份在卷可參，被告於前案執行完畢後5
    年內故意再犯本件有期徒刑以上之施用第一級毒品罪，為累
    犯，應依刑法第47條第1 項之規定加重其刑。末查，被告前
    因施用毒品案件，經本院於89年4 月12日，以89年度毒聲字
    第2673號裁定送觀察勒戒後，認有繼續施用毒品之傾向，再
    經臺灣桃園地方法院檢察署檢察官聲請本院於89年5 月6 日
    ，以89年度毒聲字第3131號裁定送強制戒治，嗣於89年10月
    20日，經本院以89年毒聲字第6617號裁定停止戒治並付保護
    管束，於89年11月7 日因停止戒治出所，而於90年5 月5 日
    經戒治期滿執行完畢；後再因施用毒品案件，經本院於91年
    4 月26日，以91年度毒聲字第1089號裁定送強制戒治，嗣於
    92年2 月27日，經本院以92年毒聲字第600 號裁定停止戒治
    並付保護管束，於92年3 月19日因停止戒治出所，而於92年
    7 月1 日經戒治期滿執行完畢，有上開被告前案紀錄表及刑
    案資料查註紀錄表附卷為憑，其於前次強制戒治執行完畢後
    ，5 年內再犯毒品危害防制條例第10條第1 項之罪，是依同
    條例第23條第2 項之規定，應予依法追訴。爰審酌被告前經
    本院先後裁定送觀察、勒戒；強制戒治執行完畢後，仍不知
    悔改、警惕，猶繼續施用毒品，本不宜寬貸，及其素行、施
    用之期間、次數，惟念及此乃自戕行為、被告犯後已坦承悔
    悟等一切情狀，量處如主文所示之刑。
四、至前述供被告犯本件施用第一級毒品罪所用之注射針筒，雖
    係被告所有，惟並未扣案，且該注射針筒前為被告丟棄一情
    ，業經被告於本院審理中供述明確在卷，爰不宣告沒收之，
    附此敘明。
據上論斷，應依刑事訴訟法第273 條之1 第1 項、第299 條第1
項前段，毒品危害防制條例第10條第1 項，刑法第11條前段、第
47條第1項，判決如主文。
本案經檢察官鄭東峰到庭執行職務。
中    華    民    國    95    年    12    月    29    日
                              刑事第十二庭法  官  王美玲
以上正本證明與原本無異。
如不服本判決，應於判決送達後10日內向本院提出上訴狀（應附
繕本）， 上訴於臺灣高等法院。
                                          書記官  吳玉蘭
中    華    民    國    95    年    12    月    29    日
附錄本案論罪科刑法條：
毒品危害防制條例第10條第1 項
施用第一級毒品者，處六月以上五年以下有期徒刑。


司法院資訊處製作；財團法人民間司法改革基金會備份。
